# 请教陈版，公司向股东个人借款问题

提问人：koodhao 时间：2018-04-02 17:38:58
请教陈版，公司拟向股东个人借款年利息6%，股东的资金来源有要求吗？如果股东资金来源于p2p借款，借款利率远高于公司向股东借款利率，会不会有做好公司业绩的嫌疑？这样操作是否合理？

回答人：chenyiwei
如你所述，如果股东借款给公司的资金来源是股东从外部借入的资金，且其资金成本高于转贷给公司的利率，则存在不合理的利益输送迹象。公司对此可能需按权益性交易原则处理。且如果该公司拟IPO，这类不公允的关联交易将对此产生不利影响。

提问人：koodhao 时间：2018-04-02 21:30:09
谢谢陈版回复，继续请教，如拟ipo，是否需要对股东借款给企业的资金来源进行核查？6%利息对于银行同期利息实际上是差不多的，但如果股东资金来源于其他第三方，资金成本势必比较高。

回答人：chenyiwei
应当予以关注和核查。如果企业没有银行借款只有股东贷款，则股东贷款的利率不能代表合理的融资成本，且表明发行人对关联交易和关联方融资支持依赖较大，这些都是IPO的不利因素。

提问人：wmr0706 时间：2018-04-20 11:49:25
写错了，应该是“公司和股东之间可以签订无息拆借的协议吗？”

回答人：chenyiwei
需要计提利息。尽量避免此类交易。